【裁判字號】    95,易,990
【裁判日期】    950829
【裁判案由】    竊盜
【裁判全文】
臺灣高雄地方法院刑事判決             95年度易字第990號
公  訴  人  臺灣高雄地方法院檢察署檢察官
被      告  甲○○
                    現於臺灣高雄看守所
上列被告因竊盜案件，經檢察官提起公訴（95年度偵字第12459
號），本院判決如下：
    主  文
甲○○攜帶兇器竊盜，未遂，處有期徒刑壹年。扣案之尖嘴鉗、
活動扳手各壹支，沒收。
    事  實
一、甲○○前於民國 (下同)91 年間因違反毒品危害防制條例案
    件，經本院以91年度訴字第2058號判決判處有期徒刑10月確
    定，再於92年間因竊盜案件，經本院以92年度易字第643 號
    判決判處有期徒刑10月確定，及於92年間因違反毒品危害防
    制條例案件，經本院以92年度訴字第1205號判決判處有期徒
    刑1 年2 月月確定，上開92年度易字第643 號、92年度訴字
    第1205號所處之刑，經本院於92年10月31日以92年度聲字第
    2732號裁定應執行有期徒刑1 年10月確定，並接續前揭91年
    度訴字第2058號判決所處之刑執行，於94年12月8 日縮短刑
    期假釋出監，於95年5 月4 日縮刑期滿而執行完畢 (本案不
    構成累犯)。詎甲○○於前開假釋期間，竟仍不知悔改，意
    圖為自己不法之所有，於95年4 月28日中午12時30分許，駕
    駛其母邱百年 (不知情)所 有之車牌號碼VQ-5167 號自用小
    貨車至乙○○位於高雄縣大樹鄉○○村○○路44之10號之住
    處前，再持其所有，且客觀上足對人之生命、身體、安全構
    成威脅而具有危險性之尖嘴鉗、活動扳手各1 支，著手鬆脫
    乙○○住處外牆上之鋁窗 (未致不堪使用)之 固定螺絲，欲
    竊取乙○○住處外牆上之鋁窗，惟於同日12時40分許，適乙
    ○○返家發現而制止，惟甲○○竟置之不理，乙○○遂報警
    並將甲○○壓制在地，經警到場逮捕甲○○，並扣得其所有
    並供竊盜使用之尖嘴鉗及活動扳手各1 支，甲○○始未得逞
    。
二、案經高雄縣政府警察局仁武分局移送臺灣高雄地方法院檢察
    署檢察官偵查起訴。
     理   由
壹：程序部分
一、按「被告以外之人於審判外之言詞或書面陳述，除法律有規
    定者外，不得作為證據。」刑事訴訟法第159 條第1 項固定
    有明文。惟按「被告以外之人於審判外之陳述，雖不符前4
    條之規定，而經當事人於審判程序同意作為證據，法院審酌
    該言詞陳述或書面陳述作成時之情況，認為適當者，亦得為
    證據。當事人、代理人或辯護人於法院調查證據時，知有第
    159 條第1 項不得為證據之情形，而未於言詞辯論終結前聲
    明異議者，視為有前項之同意。」刑事訴訟法第159 條之5
    亦規定甚明。本件證人乙○○於警詢時之陳述，雖屬被告以
    外之人於審判外之言詞陳述，惟被告於本院調查證據時，知
    有上情而未於言詞辯論終結前聲明異議，本院審酌上開筆錄
    作成時，較無人情施壓或干擾，亦無不當取供之情形，認為
    以之作為本案之證據亦屬適當，是其於警詢中之陳述，依刑
    事訴訟法第159 條之5 之規定，自得為證據，合先敘明。
二、次按，被告以外之人於偵查中向檢察官所為陳述，除顯有不
    可信之情況者外，得為證據，同法第159 條之1 第2 項定有
    明文。偵查中對被告以外之人（包括證人、鑑定人、告訴人
    、被害人及共同被告等）所為之偵查筆錄，或被告以外之人
    向檢察官所提之書面陳述，性質上均屬傳聞證據。惟現階段
    刑事訴訟法規定檢察官代表國家偵查犯罪、實施公訴，依法
    其有訊問被告、證人及鑑定人之權，證人、鑑定人且須具結
    ，而實務運作時，檢察官偵查中向被告以外之人所取得之陳
    述，原則上均能遵守法律規定，不致違法取供，其可信度極
    高，職是，被告以外之人前於偵查中已具結而為證述，除反
    對該項供述得具有證據能力之一方，已釋明「顯有不可信之
    情況」之理由外，不宜以該證人未能於審判中接受他造之反
    對詰問為由，即遽指該證人於偵查中之陳述不具證據能力。
    查本件證人乙○○於檢察官偵查中所為之陳述，被告未曾提
    及檢察官在偵查時有不法取供之情形，或其他顯有不可信之
    情況，依上說明，證人乙○○於偵查中之證言自具有證據能
    力。
貳、實體部分
一、訊據被告甲○○固坦承扣案之尖嘴鉗及活動扳手各1 支係其
    所有之物，其有於上開時間駕車前往乙○○之住處，欲以上
    開工具竊取乙○○住處外牆上之鋁窗，但尚未動手鬆脫鋁窗
    之固定螺絲，即被乙○○報警逮獲等語。惟查，證人乙○○
    於警詢時陳稱：「因我於今日 (4 月28日中午12時30分許)
    在我家裡的外牆 (邊間房屋)發 現有一竊嫌正在著手撬開外
    牆上之鋁窗，我隨即通報警方前來該名竊嫌逮捕。」、「當
    時我剛從外面工作回來，欲進入家門時發現屋前停放一部可
    疑車輛 (自小貨VQ-5167)，我隨即警覺可能有竊賊入侵，果
    然我發現竊嫌正在著手撬開外牆上之鋁窗。」、「歹徒才剛
    著手進行，只將螺絲鬆脫 (故未損失財物)。 」等語 (見95
    年4 月28日警詢筆錄)， 於檢察官偵查中證稱：「我是下班
    回家，看到一部車子停在我家斜對面，我看到被告拿工具拆
    我家的鋁窗，鋁窗的螺絲都已經鬆起來，我就打電話給警察
    ，後來警察就將人帶到警局。」、「我家沒有失竊的紀錄，
    是第一次發現」等語 (見95年5 月15日偵訊筆錄)， 復於本
    院95年8 月15日審理中證稱：「我當天下班回來，看到一部
    車停在我家外面，我有看到有人在拆我家鐵窗，我有問他做
    什麼，他說要拆冷氣，我問他兩次，他還是繼續拆，我看到
    他手上有拿工具，我跟他講第二次時，他看到就將工具丟到
    我家浴室裡面，後來警察就來了，我將他壓在外牆，警察來
    就把他帶走。」、「你看到他用尖嘴鉗拆我家鐵窗。」等語
    (見 審判筆錄)， 衡以證人乙○○前後之證述情節相同，且
    證人乙○○亦無損失任何財物，苟非被告確有著手竊取其鋁
    窗之行為，證人乙○○何需設詞誣陷？是被告所辯證人乙○
    ○所述情節與事實不符乙節，應屬卸責之詞，要難採信。此
    外，復有高雄縣政府警察局仁武分局溪埔派出所扣押物品目
    錄表 (扣得尖嘴鉗1 支、活動扳手1 支)1 份 、現場照片4
    張及工具照片2 張、車籍作業系統- 查詢認可資料1 紙、
    VQ-5167 號客貨兩用車之物品認領保管單1 紙附卷可證，，
    被告犯行明確洵堪認定。
二、扣案之尖嘴鉗1 支、活動扳手1 支，均為鐵製材質，質地堅
    硬，前端尖銳，此有照片2 張附卷可稽，且被告既能使用上
    開尖嘴鉗、活動扳手鬆脫乙○○住處外牆上之鋁窗固定螺絲
    ，足見其客觀上足以危害人之生命、身體，依社會通常觀念
    為可供兇器使用之物。核被告所為，係犯刑法第321 條第2
    項、第1 項第3 款攜帶兇器竊盜未遂罪。又按，被告行為時
    之刑法第25條第1 項、第2 項及第26條有關未遂犯之規定，
    分別為：已著手於犯罪行為之實行而不遂者，為未遂犯 (第
    25條第1 項)。 未遂犯之處罰，以有特別規定者為限 (第25
    條第2 項)。 未遂犯之處罰，得按既遂犯之刑減輕之。但其
    行為不能發生犯罪之結果，又無危險者，減輕或免除其刑 (
    第26條)， 而被告行為後，95年7 月1 日新修正施行之刑法
    第25條第1 項規定：「已著手於犯罪行為之實行而不遂者，
    為未遂犯。」第25條第2 項規定：「未遂犯之處罰，以有特
    別規定者為限，並得按既遂犯之刑減輕之。」第26條規定：
    「行為不能發生犯罪之結果，又無危險者，不罰」，除將學
    說上所稱之「不能未遂」之處罰，由修正前之「減輕或免除
    其刑」修改為「不罰」之外，惟對於普通未遂 (障礙未遂)
    之處罰，仍限於「有特別規定者為限」，且「得按既遂犯之
    刑減輕之」，其刑罰效果並無不同，僅係條文項次稍作更動
    而已，是修正前後刑法有關普通未遂 (障礙未遂)之 刑罰效
    果，並無不同，是修正後刑法有關普通未遂 (障礙未遂)之
    規定，並非較有利於被告，自依刑法第2 條第1 項前段規定
    ，適用行為時即修正前之刑法第26條規定。故本件被告著手
    行竊之後，尚未得手之際即遭乙○○報警逮獲，為普通未遂
    犯，應依修正前刑法第26條前段規定減輕其刑。爰審酌被告
    素行不佳，此有臺灣高等法院被告前案紀錄表在卷可稽，其
    貪圖小利，以自備之尖嘴鉗1 支、活動扳手1 支鬆脫乙○○
    住處外牆上之鋁窗固定螺絲，欲竊取乙○○住處外牆上之鋁
    窗，危害社會治安非輕，且犯罪後矢口否認犯行，態度不佳
    ，惟念其尚未竊取財物得手，及其犯罪之動機、目的、手段
    等一切情狀，量處如主文所示之刑，以資懲儆。另按，沒收
    為非拘束人身自由之保安處分，依刑法第2 條第2 項規定，
    以從新為原則，自應適用裁判時之法律。是本件扣案之尖嘴
    鉗1 支、活動扳手1 支，係被告所有供其犯本罪使用之物，
    業據被告於警詢、偵訊及本院審理中坦承無訛，爰依修正後
    之刑法第38條第1 項第2 款規定，宣告沒收之。再者，公訴
    意旨認被告前於92年間因因竊盜案件，經本院以92年度易字
    第643 號判決判處有期徒刑10月確定，於93年9 月28日執行
    完畢，其於5 年內再犯本件有期徒刑以上刑之罪，應依法論
    以累犯等語。惟查，被告前於91年間因違反毒品危害防制條
    例案件，經本院以91年度訴字第2058號判決判處有期徒刑10
    月確定，再於92年間因竊盜案件，經本院以92年度易字第
    643 號判決判處有期徒刑10月確定，及於92年間因違反毒品
    危害防制條例案件，經本院以92年度訴字第1205號判決判處
    有期徒刑1 年2 月月確定，上開92年度易字第643 號、92
    年度訴字第1205號所處之刑，經本院於92年10月31日以92
    年度聲字第2732號裁定應執行有期徒刑1 年10月確定，並接
    續前揭91年度訴字第2058號判決所處之刑執行，於94年12
    月8 日縮短刑期假釋出監，於95年5 月4 日縮刑期滿而執行
    完畢，此有臺灣高等法院被告前案紀錄表1 份在卷可按，是
    本件被告係於前開假釋期間 (95年4 月28日)， 再犯本件有
    期徒刑以上之罪，其犯本罪之時，上開三罪之徒刑既尚未執
    行完畢，自不得論以累犯 (最高法院93年度台非字第296 號
    、94 年 度台非字第122 號、95年度台非字第159 號判決要
    旨參照)， 附此敘明。
三、據上論斷，應依刑事訴訟法第299 條第1 項前段，刑法第2
    條第1 項前段、第2 條第2 項、第321 條第2 項、第1 項第
    3 款、修正前刑法第26條前段、修正後刑法第38條第1 項第
    2 款，判決如主文。
本案經檢察官陳文哲到庭執行職務。
中    華    民    國    95    年    8     月    29    日
                  刑事第九庭  審判長法  官  陳 建 和
                                    法  官  王 啟 明
                                    法  官  謝 梨 敏
以上正本證明與原本無異。
如不服本判決，應於收受送達後10日內向本院提出上訴書狀。
中    華    民    國    95    年    8     月    29    日
                                    書記官  林 姵 妤
附錄論罪法條：
中華民國刑法第321條
（加重竊盜罪）
犯竊盜罪而有左列情形之一者，處 6 月以上、 5 年以下有期徒
刑：
一  於夜間侵入住宅或有人居住之建築物、船艦或隱匿其內而犯
之者。
二  毀越門扇、牆垣或其他安全設備而犯之者。
三  攜帶兇器而犯之者。
四  結夥三人以上而犯之者。
五  乘火災、水災或其他災害之際而犯之者。
六  在車站或埠頭而犯之者。
前項之未遂犯罰之。


司法院資訊處製作；財團法人民間司法改革基金會備份。
